---
title: "Lab 02 - Plastic waste"
author: "Votre nom"
date: "La date"
output: github_document
---

## Chargement des packages et des données

```{r load-packages, message=FALSE}
library(tidyverse) 
```

```{r load-data, message=FALSE}
plastic_waste <- read_csv("data/plastic-waste.csv")
```

Commençons par filtrer les données pour retirer le point représenté par Trinité et Tobago (TTO) qui est un outlier.

```{r filter-data, message=FALSE}
plastic_waste <- plastic_waste %>%
  filter(plastic_waste_per_cap < 3.5)
```


## Exercices

### Exercise 1

```{r plastic-waste-continent}
ggplot(data = plastic_waste, aes(x = plastic_waste_per_cap)) +
  geom_histogram(binwidth = 0.2) +
  facet_wrap( ~continent , ncol = 3)

```

### Exercise 2

```{r plastic-waste-density}
ggplot(data = plastic_waste, aes(x = plastic_waste_per_cap,
                                 fill = continent)) +
  geom_density(alpha = 0.5) 
```

Réponse à la question...

Color et fill servent à derterminer la propriété en fonction des données soit ici les continents et le plastic_waster_per_cap tandis que alpha lui sert fixer la transparence peu importe la variable dans les données.

### Exercise 3

Boxplot:

```{r plastic-waste-boxplot}
ggplot(data = plastic_waste, aes(x = continent,
                                 plastic_waste_per_cap)) +
  geom_boxplot()
```

Violin plot:

```{r plastic-waste-violin}
ggplot(data = plastic_waste, aes(x = continent, y = plastic_waste_per_cap)) +
  geom_violin()
```

Response à la question...

Les violins plots permettent de savoir la densitée de pays ayant un certain niveau de déchet.

### Exercise 4

  
```{r plastic-waste-mismanaged}
ggplot(data= plastic_waste, aes( x =plastic_waste_per_cap, 
                                 mismanaged_plastic_waste_per_cap,
                                 colour = continent )) +
geom_point() + 
   facet_wrap( ~continent , ncol = 3)
```

Réponse à la question...

### Exercise 5


```{r plastic-waste-population-total}
ggplot(data= plastic_waste, aes( x =plastic_waste_per_cap, 
                                 total_pop,
                                 colour = continent )) +
geom_point() + 
   facet_wrap( ~continent , ncol = 3)
```

```{r plastic-waste-population-coastal}
ggplot(data= plastic_waste, aes( x =, coastal_pop,
                                 plastic_waste_per_cap,
                                 colour = continent )) +
geom_point() +
   facet_wrap( ~continent , ncol = 3)
```

Réponse à la question...

## Conclusion

Recréez la visualisation:
```{r filter-data, message=FALSE}
plastic_waste_coastal <- plastic_waste %>% 
  mutate(coastal_pop_prop = coastal_pop /total_pop) %>%
  filter(plastic_waste_per_cap < 3)
```

  

```{r recreate-viz}
ggplot(data= plastic_waste, aes( x =, coastal_pop /total_pop,
                                 y = plastic_waste_per_cap,
                                 colour = continent )) +
geom_point() +
  labs(title = "Quantité de déchets plastiques vs Proportion de la population côtière", subtitle = "Selon le continent") +
 geom_smooth(method = lm) + geom_smooth(method = "loess")
```
